ܝܨܦ,,pʿal,ethpʿel,paʿʿel,ethpaʿʿal,aphʿel,ettaphʿal
perfect,3MS,ܝܺܨܶܦ,ܐܶܬܺܝܨܶܦ,ܝܰܨܶܦ,ܐܶܬܝܰܨܰܦ,ܐܰܘܨܶܦ,ܐܶܬܬܰܘܨܰܦ
perfect,3FS,ܝܶܨܦܰܬ,ܐܶܬܝܰܨܦܰܬ,ܝܰܨܦܰܬ,ܐܶܬܝܰܨܦܰܬ,ܐܰܘܨܦܰܬ,ܐܶܬܬܰܘܨܦܰܬ
perfect,2MS,ܝܺܨܶܦܬ,ܐܶܬܺܝܨܶܦܬ,ܝܰܨܶܦܬ,ܐܶܬܝܰܨܰܦܬ,ܐܰܘܨܶܦܬ,ܐܶܬܬܰܘܨܰܦܬ
perfect,2FS,ܝܺܨܶܦܬܝ,ܐܶܬܺܝܨܶܦܬܝ,ܝܰܨܶܦܬܝ,ܐܶܬܝܰܨܰܦܬܝ,ܐܰܘܨܶܦܬܝ,ܐܶܬܰܝܘܰܦܬܝ
perfect,1S,ܝܶܨܦܶܬ,ܐܶܬܝܰܨܦܶܬ,ܝܰܨܦܶܬ,ܐܶܬܝܰܨܦܶܬ,ܐܰܘܨܦܶܬ,ܐܶܬܰܝܘܦܶܬ
perfect,3MP,ܝܺܨܶܦܘ,ܐܶܬܺܝܨܶܦܘ,ܝܰܨܶܦܘ,ܐܶܬܝܰܨܰܦܘ,ܐܰܘܨܶܦܘ,ܐܶܬܬܰܘܨܰܦܘ
perfect,3FP,ܝܺܨܶܦ̈ܝ,ܐܶܬܺܝܨܶܦ̈ܝ,ܝܰܨܶܦ̈ܝ,ܐܶܬܝܰܨܰܦ̈ܝ,ܐܰܘܨܶܦ̈ܝ,ܐܶܬܬܰܘܨܰܦ̈ܝ
perfect,2MP,ܝܺܨܶܦܬܽܘܢ,ܐܶܬܺܝܨܶܦܬܽܘܢ,ܝܰܨܶܦܬܽܘܢ,ܐܶܬܝܰܨܰܦܬܽܘܢ,ܐܰܘܨܶܦܬܽܘܢ,ܐܶܬܬܰܘܨܰܦܬܽܘܢ
perfect,2FP,ܝܺܨܶܦܬ̈ܶܝܢ,ܐܶܬܺܝܨܶܦ̈ܬܶܝܢ,ܝܰܨܶܦܬ̈ܶܝܢ,ܐܶܬܝܰܨܰܦ̈ܬܶܝܢ,ܐܰܘܨܶܦܬ̈ܶܝܢ,ܐܶܬܬܰܘܨܰܦ̈ܬܶܝܢ
perfect,1P,ܝܺܨܶܦܢ,ܐܶܬܺܝܨܶܦܢ,ܝܰܨܶܦܢ,ܐܶܬܝܰܨܰܦܢ,ܐܰܘܨܶܦܢ,ܐܶܬܬܰܘܨܰܦܢ
imperfect,3MS,ܢܺܐܨܰܦ,ܢܶܬܺܝܨܶܦ,ܢܝܰܨܶܦ,ܢܶܬܝܰܨܰܦ,ܢܰܘܨܶܦ,ܢܶܬܬܰܘܨܰܦ
imperfect,3FS,ܬܺܐܨܰܦ,ܬܶܬܺܝܨܶܦ,ܬܝܰܨܶܦ,ܬܶܬܝܰܨܰܦ,ܬܰܘܨܶܦ,ܬܶܬܬܰܘܨܰܦܝ
imperfect,2MS,ܬܺܐܨܰܦ,ܬܶܬܺܝܨܶܦ,ܬܝܰܨܶܦ,ܬܶܬܝܰܨܰܦ,ܬܰܘܨܶܦ,ܬܶܬܬܰܘܨܰܦ
imperfect,2FS,ܬܺܐܨܦܺܝܢ,ܬܶܬܝܰܨܦܺܝܢ,ܬܝܰܨܦܺܝܢ,ܬܶܬܝܰܨܦܺܝܢ,ܬܰܘܨܦܺܝܢ,ܬܶܬܬܰܘܨܦܺܝܢ
imperfect,1S,ܐܺܐܨܰܦ,ܐܶܬܺܝܨܶܦ,ܐܶܝܰܨܶܦ,ܐܶܬܝܰܨܰܦ,ܐܰܘܨܶܦ,ܐܶܬܬܰܘܨܰܦ
imperfect,3MP,ܢܺܐܨܦܽܘܢ,ܢܶܬܺܝܰܨܦܽܘܢ,ܢܝܰܨܦܽܘܢ,ܢܶܬܝܰܨܦܽܘܢ,ܢܰܘܨܦܽܘܢ,ܢܶܬܬܰܘܨܦܽܘܢ
imperfect,3FP,ܢܺܐܨ̈ܦܳܢ,ܢܶܬܺܝܰܨܦ̈ܳܢ,ܢܝܰܨܦ̈ܳܢ,ܢܶܬܝܰܨܦ̈ܳܢ,ܢܰܘܨܦ̈ܳܢ,ܢܶܬܬܰܘܨܦ̈ܳܢ
imperfect,2MP,ܬܺܐܨܦܽܘܢ,ܬܶܬܺܝܰܨܦܽܘܢ,ܬܝܰܨܦܽܘܢ,ܬܶܬܝܰܨܦܽܘܢ,ܬܰܘܨܦܽܘܢ,ܬܶܬܬܰܘܨܦܽܘܢ
imperfect,2FP,ܬܺܐܨ̈ܦܳܢ,ܬܶܬܺܝܰܨܦ̈ܳܢ,ܬܝܰܨܦ̈ܳܢ,ܬܶܬܝܰܨܦ̈ܳܢ,ܬܰܘܨܦ̈ܳܢ,ܬܶܬܬܰܘܨܦ̈ܳܢ
imperfect,1P,ܢܺܐܨܰܦ,ܢܶܬܺܝܨܶܦ,ܢܝܰܨܶܦ,ܢܶܬܝܰܨܰܦ,ܢܰܘܨܶܦ,ܢܶܬܬܰܘܨܰܦ
imperative,MS,ܝܺܨܰܦ,ܐܶܬܝܰܨܦ,ܝܰܨܶܦ,ܐܶܬܝܰܨܰܦ,ܐܰܘܨܶܦ,ܐܶܬܬܰܘܨܰܦ
imperative,FS,ܝܺܨܰܦܝ,ܐܶܬܝܰܨܦܝ,ܝܰܨܶܦܝ,ܐܶܬܝܰܨܰܦܝ,ܐܰܘܨܶܦܝ,ܐܶܬܬܰܘܨܰܦܝ
imperative,MP,ܝܺܨܰܦܘ,ܐܶܬܝܰܨܦܘ,ܝܰܨܶܦܘ,ܐܶܬܝܰܨܰܦܘ,ܐܰܘܨܶܦܘ,ܐܶܬܬܰܘܨܰܦܘ
imperative,FP,ܝܺܨܰܦ̈ܝ,ܐܶܬܝܰܨܦ̈ܝ,ܝܰܨܶܦ̈ܝ,ܐܶܬܝܰܨܰܦ̈ܝ,ܐܰܘܨܶܦ̈ܝ,ܐܶܬܬܰܘܨܰܦ̈ܝ
active-participle,MS,ܝܳܨܶܦ,ܡܶܬܺܝܨܶܦ,ܡܝܰܨܶܦ,ܡܶܬܝܰܨܰܦ,ܡܰܘܨܶܦ,ܡܶܬܬܰܘܨܰܦ
active-participle,FS,ܝܳܨܦܳܐ,ܡܶܬܝܰܨܦܳܐ,ܡܝܰܨܦܳܐ,ܡܶܬܝܰܨܦܳܐ,ܡܰܘܨܦܳܐ,ܡܶܬܬܰܘܨܦܳܐ
active-participle,MP,ܝܳܨܦܺܝܢ,ܡܶܬܝܰܨܦܺܝܢ,ܡܝܰܨܦܺܝܢ,ܡܶܬܝܰܨܦܺܝܢ,ܡܰܘܨܦܺܝܢ,ܡܶܬܬܰܘܨܦܺܝܢ
active-participle,FP,ܝܳܨ̈ܦܳܢ,ܡܶܬܝܰܨܦ̈ܳܢ,ܡܝܰܨܦ̈ܳܢ,ܡܶܬܝܰܨܦ̈ܳܢ,ܡܰܘܨܦ̈ܳܢ,ܡܶܬܬܰܘܨܦ̈ܳܢ
passive-participle,MS,ܝܺܨܺܝܦ,,ܡܝܰܨܰܦ,,ܡܰܘܨܰܦ,
passive-participle,FS,ܝܺܨܺܝܦܳܐ,,ܡܝܰܨܦܳܐ,,ܡܰܘܨܦܳܐ,
passive-participle,MP,ܝܺܨܺܝܦܺܝܢ,,ܡܝܰܨܦܺܝܢ,,ܡܰܘܨܦܺܝܢ,
passive-participle,FP,ܝܺܨܺܝܦ̈ܳ,,ܡܝܰܨ̈ܦܳܢ,,ܡܰܘܨ̈ܦܳܢ,
infinitive,,ܡܺܐܨܰܦ,ܡܶܬܺܝܨܳܦܽܘ,ܡܝܰܨܳܦܽܘ,ܡܶܬܝܰܨܳܦܽܘ,ܡܰܘܨܳܦܽܘ,ܡܶܬܬܰܘܨܳܦܽܘ
